【裁判字號】    97,易,2013
【裁判日期】    980119
【裁判案由】    竊盜
【裁判全文】
臺灣彰化地方法院刑事判決               97年度易字第2013號
公  訴  人  臺灣彰化地方法院檢察署檢察官
被      告  甲○○
上列被告因竊盜案件，經檢察官提起公訴（97年度偵字第8830、
9003號），本院判決如下：
    主  文
甲○○攜帶兇器竊盜，處有期徒刑捌月，扣案之破壞剪、一字起
子、刀子各壹支及腳踏釘陸支均沒收。又攜帶兇器竊盜，處有期
徒刑柒月，扣案之破壞剪、一字起子、刀子各壹支及腳踏釘陸支
均沒收。應執行有期徒刑壹年，扣案之破壞剪、一字起子、刀子
各壹支及腳踏釘陸支均沒收。
    犯罪事實
一、甲○○基於意圖為自己不法所有之犯意，先於民國97年8 月
    17日下午2 時30分許，騎乘車牌號碼283-CTE 號重型機車（
    其父翁文六所有），前往彰化縣二水鄉○○段146 號土地，
    持自備之客觀上足對人之生命、身體、安全構成威脅，堪為
    兇器使用之破壞剪1 支、一字起子1 支、刀子1 支及腳踏釘
    6 支，以剪斷電纜線之方式，竊取臺灣電力公司所有之電纜
    線156 公尺（裝設在上址編號上豐高幹15X14 、上豐高幹93
    X36 電線桿；起訴書贅載上豐高幹15X8Y7電線桿），得手後
    即剪除電纜線外皮，並於同日下午4 時許，將上開已除去外
    皮之電纜線內銅線（約6.72公斤），持往雲林縣斗六市○○
    路3 號之「捷順資源回收場」，以新臺幣（下同）1180元之
    代價變賣予林美滿（林美滿所涉故買贓物罪，業經臺灣雲林
    地方法院以97年度六簡字第403 號判決判處拘役40日）。又
    基於意圖為自己不法所有之犯意，於97年8 月19日上午9 時
    20分許，騎乘上開機車，前往前揭地點，同以上開破壞剪1
    支、一字起子1 支、刀子1 支及腳踏釘6 支，以剪斷電纜線
    之方式，竊取臺灣電力公司之電纜線約8 公尺（裝設在上址
    編號上豐高幹15X8Y7電線桿）得手，惟旋遭他人發覺，甲○
    ○未及取走上開已剪斷之電纜線即騎乘機車逃離現場，而前
    揭破壞剪1 支、一字起子1 支、刀子1 支及腳踏釘6 支則遺
    留在現場。嗣經警據報到場處理，當場扣得上開破壞剪等竊
    盜工具，並調閱監視器錄影畫面，查悉甲○○騎乘上開機車
    行經該處，經警通知甲○○到案說明，並於97年8 月19日下
    午6 時許由甲○○偕同警員至其位於雲林縣林內鄉重興村重
    興201 號住處，查獲其第1 次所竊取之電纜線外皮156 公尺
    ，另經警員至「捷順資源回收場」扣得上開甲○○所變賣之
    銅線（約6.72公斤），始查悉上情。
二、案經彰化縣警察局田中分局報請臺灣彰化地方法院檢察署檢
    察官偵查起訴。
    理  由
一、本案全部卷證所涵括之供述證據及非供述證據，公訴人、被
    告均不爭執其證據能力，而依刑事訴訟法第159 條之5 規定
    「被告以外之人於審判外之陳述，雖不符前四條之規定，而
    經當事人於審判程序同意作為證據，法院審酌該言詞陳述或
    書面陳述作成時之情況，認為適當者，亦得為證據。當事人
    、代理人或辯護人於法院調查證據時，知有第一百五十九條
    第一項不得為證據之情形，而未於言詞辯論終結前聲明異議
    者，視為有前項之同意」，本院復衡以該等供述證據作成時
    之情況，應為適當，是後述所引用證據之證據能力均無疑義
    ，合先敘明。
二、上開犯罪事實，迭據被告於警詢、偵查中及本院審理時坦承
    不諱，且經證人即被害人臺灣電力公司田中服務所業務組線
    路裝修員葉琮珀於97年8 月21日警詢中指訴綦詳，及據證人
    林美滿於97年8 月20日警詢時證述明確，復有採證照片14張
    、監視器畫面照片4 張、扣案物照片5 張、車籍查詢- 基本
    資料詳細畫面（車牌號碼283-CTE 號重型機車，車主翁文六
    ）、贓物認領保管單、臺灣電力公司彰化區處營業處領回警
    方查獲電纜線證明單等件附卷可稽，暨有破壞剪1 支、一字
    起子1 支、刀子1 支、腳踏釘6 支扣案可資佐證，堪信被告
    前揭自白與事實相符。再按攜帶兇器竊盜，祇須行竊時攜帶
    具有危險性之兇器為已足，並不以攜帶之初有行兇之意圖為
    必要，此所謂兇器，其種類並無限制，凡客觀上足對人之生
    命、身體、安全構成威脅，具有危險性之兇器均屬之，且祇
    須行竊時攜帶此種具有危險性之兇器為已足，並不以攜帶之
    初有行兇之意圖為必要（最高法院62年臺上字第2489號判例
    、79年臺上字第5253號判例、93年度臺上字第526 號判決意
    旨可資參照），查被告在前揭地點行竊時，身上確有攜帶上
    開破壞剪1 支、一字起子1 支、刀子1 支及腳踏釘6 支，已
    據被告供明在卷，該破壞剪、一字起子、刀子及腳踏釘均為
    金屬製品、質地堅硬，客觀上足對人之生命、身體、安全造
    成危險，為可供兇器使用之物無訛。綜上所述，本件事證明
    確，被告甲○○上開犯行堪以認定，應依法論科。
三、核被告甲○○所為，係犯刑法第321 條第1 項第3 款之攜帶
    兇器竊盜罪。被告所犯上開2 次攜帶兇器竊盜犯行，犯意各
    別，應予分論併罰。爰審酌被告之素行不佳（參卷附臺灣高
    等法院被告前案紀錄表），及考量其年紀尚輕、犯罪之手段
    、目的、本件財物價值、對被害人所生損害，暨犯後坦承犯
    行之態度等一切情狀，分別量處如主文所示之刑，並定其應
    執行刑，以示懲儆。至上開破壞剪1 支、一字起子1 支、刀
    子1 支及腳踏釘6 支，均係被告所有之物，且係供被告為本
    案2 件竊盜犯罪使用，業據被告供明在卷，爰依刑法第38條
    第1 項第2 款併予宣告沒收。
據上論斷，應依刑事訴訟法第299 條第1 項前段，刑法第321 條
第1 項第3 款、第51條第5 款、第38條第1 項第2 款，刑法施行
法第1 條之1 ，判決如主文。
本案經檢察官陳信郎到庭執行職務。
中    華    民    國     98    年    1    月    19    日
                        刑事第七庭    法  官  郭麗萍
以上正本證明與原本無異。
如不服本判決，應於判決送達後10日內，向本院提出上訴書狀，
上訴書狀應「敘述具體上訴理由」，並按他造當事人之人數附繕
本。「切勿逕送上級法院」。
告訴人或被害人對於判決如有不服具備理由請求檢察官上訴者，
其上訴期間之計算係以檢察官收受判決正本之日期為準。
中    華    民    國    98    年    1     月    19    日
                                      書記官  吳冠慧
附錄法條：
中華民國刑法第321條：
犯竊盜罪而有左列情形之一者，處六月以上、五年以下有期徒刑
：
一、於夜間侵入住宅或有人居住之建築物、船艦或隱匿其內而犯
    之者。
二、毀越門扇、牆垣或其他安全設備而犯之者。
三、攜帶兇器而犯之者。
四、結夥三人以上而犯之者。
五、乘火災、水災或其他災害之際而犯之者。
六、在車站或埠頭而犯之者。
前項之未遂犯罰之。


司法院資訊處製作；財團法人民間司法改革基金會備份。
